【裁判字號】    99,上更(一),435
【裁判日期】    991111
【裁判案由】    毒品危害防制條例
【裁判全文】
臺灣高等法院刑事判決             99年度上更(一)字第435號
上  訴  人
即  被  告  甲○○
選任辯護人  扶助律師許朝昇律師
上列上訴人因違反毒品危害防制條例案件，不服臺灣桃園地方法
院98年度訴字第1295號，中華民國99年4月9日第一審判決（起訴
案號：臺灣桃園地方法院檢察署98年度偵字第18182號），提起
上訴，經判決後，由最高法院發回，本院更為判決如下：
    主  文
原判決撤銷。
甲○○所犯如附表一所示之罪，各處如附表所示之主刑及從刑。
應執行有期徒刑拾伍年。
    事  實
一、甲○○前於民國（下同）95年間因竊盜案件，經原審95年度
    壢簡字第1755號刑事簡易判決判處有期徒刑5月，如易科罰
    金，以新臺幣（下同）3,000元折算1日確定，嗣經同法院以
    96年度聲減字第1669號刑事裁定減刑為2月又15日，如易科
    罰金，以3,000元折算1日確定，於97年8月5日縮刑期滿執行
    完畢（於本案構成累犯）。詎仍不知悔改，而為下列行為：
（一）明知海洛因、甲基安非他命分別係經公告列為毒品危害防
      制條例第2條第2項第1款、第2款之第一級、第二級毒品，
      未經許可不得擅自持有、販賣，竟基於意圖營利而販賣第
      一級毒品海洛因、第二級毒品甲基安非他命之犯意，自98
      年1月間某日起至98年8月17日止（起訴書誤載為98年8月
      19日），先後多次以海洛因每1公克約5,000元至8,889元
      （起訴書誤載為9,000元至10,000元）不等之價格，向左
      明智（綽號「阿法」）、許文雄（綽號「小邱」）、嚴智
      傑（綽號「小傑」）、游鎮陽（綽號「豆子」）、鄧秀清
      （綽號「老大」）、鄧克家（綽號「迪迪」）等成年男子
      購入海洛因（左明智、許文雄、嚴智傑、鄧克家，現均由
      原審另案審理中；游鎮陽經原審以98年度訴字第1336號判
      販賣第一級毒品罪，處有期徒刑15年6月），並以甲○○
      所有之門號0000000000號行動電話為聯繫販入毒品事宜之
      工具。期間並於98年8月17日凌晨2時至3時許，在左明智
      位於桃園縣中壢市○○○街某住處地下室，向左明智販入
      第一級毒品海洛因3錢及第二級毒品甲基安非他命11包（
      總毛重共304.10公克，驗餘淨重284.43公克，經內政部警
      政署刑事警察局檢視結果實際計11包，起訴書誤載為10包
      ），所販入之海洛因嗣並部分於附表一編號5所示時、地
      販售與曾鳴偉；再於附表一編號6所示時、地販售與詹長
      華，至甲基安非他命則因為警查獲而未及販售。嗣於98年
      9 月18日上午11時45分，臺北縣政府警察局員警借提甲○
      ○之妻周春花至警局製作筆錄之際，周春花主動向警方告
      知上開毒品藏匿位置，經警前往甲○○位於桃園縣中壢市
      ○○○街126號1樓住處，並在上址住處屋內大門後方拖把
      之手把內扣得甲○○售餘之第一級毒品海洛因1包（驗前
      淨重0.1380公克，驗餘淨重0.1360公克），另在屋內後陽
      臺故障之冷風扇內扣得甲○○販入之前開第二級毒品甲基
      安非他命共11包而查獲，始悉上情。
（二）除前揭於98年8月17日向左明智販入之海洛因，分別轉售
      如上開所示情形外，其餘甲○○於事實欄一、（一）所示
      期間，先後多次販入第一級毒品海洛因後，復於如附表一
      編號1至編號3所示時、地，以如附表一編號1至編號3所示
      價格，販賣第一級毒品海洛因共與彭勝民，次數共3次；
      再於如附表一編號4所示時、地，以如附表一編號4所示價
      格，販賣第一級毒品海洛因與曾鳴偉；又於附表一編號7
      所示時、地，以如附表一編號7所示價格，販賣第一級毒
      品海洛因與游逸青1次。嗣游逸青於附表一編號7所示時、
      地，在甲○○住處交易第一級毒品海洛因完畢後，旋於98
      年8月16日下午4時10分許，在桃園縣中壢市○○○街與永
      福路口為警查獲，並扣得游逸青於附表一編號7所示時、
      地向甲○○購得之第一級毒品海洛因1包（淨重0.2690公
      克，游逸青涉犯施用第一級毒品部分，業經原審以98年度
      審訴字第2616號判施用第一級毒品罪，處有期徒刑7月）
      ；另曾鳴偉、詹長華各於附表一編號5、編號6所示時、地
      ，在甲○○住處交易第一級毒品海洛因完畢，於離開甲○
      ○住處後，亦旋即分別為埋伏員警臨檢盤查，經自願搜索
      而查獲，並分別扣得曾鳴偉於附表一編號5向甲○○購得
      之第一級毒品海洛因1包（淨重0.0380公克）、詹長華於
      附表一編號6向甲○○購得之第一級毒品海洛因1包（淨重
      0.0710公克）。嗣經警於98年8月19日晚間6時許，持臺灣
      桃園地方法院檢察署檢察官簽發之拘票暨臺灣桃園地方法
      院核發之搜索票，於甲○○位於桃園縣中壢市○○○街
      126號1樓住處拘提甲○○到案，始悉上情，並當場扣得甲
      ○○所有供犯本件販賣第一級毒品海洛因犯行所用之
      Anycall廠牌行動電話1支（手機序號:000000000000000號
      ）、行動電話門號0000000000號SIM卡1張、帳冊1本及與
      本案無關之分裝袋26包。
二、案經臺北縣政府警察局移送臺灣桃園地方法院檢察署檢察官
    偵查起訴。
    理  由
壹、程序方面
    被告以外之人於審判外之言詞或書面陳述，除法律有規定者
    外，不得作為證據。被告以外之人於偵查中向檢察官所為之
    陳述，除顯有不可信之情況者外，得為證據。公務員職務上
    製作之紀錄文書、證明文書，除顯有不可信之情況外，亦得
    為證據。又按被告以外之人於審判外之陳述，雖不符刑事訴
    訟法第159條之1至第159條之4之規定，而經當事人於審判程
    序同意作為證據，法院審酌該言詞陳述或書面陳述作成時之
    情況，認為適當者，亦得為證據；當事人、代理人或辯護人
    於法院調查證據時，知有刑事訴訟法第159條第1項不得為證
    據之情形，而未於言詞辯論終結前聲明異議者，視為有前項
    之同意，刑事訴訟法第159條之1、第159條之5第1項、第2項
    分別定有明文。經查，本院相關之供述或非供述證據，並無
    顯不可信之情況，檢察官、被告於準備程序中對本案之供述
    、非供述證據均表示無意見而同意作為證據（見本院本審卷
    第42頁反面至43頁），本院審酌各該證據作成之狀況，亦認
    為適當，依前揭規定，本案相關之供述、非供述證據，均有
    證據能力。
貳、實體方面
一、上揭事實一、（一）、（二）及所列附表一編號1至6所示之
    犯罪事實，業據被告於檢察官訊問時及原審審理中坦承不諱
    （見臺灣桃園地方法院檢察署98年度偵字第18182號偵查卷
    第191頁；原審卷第56頁反面、99頁正、反面）。又被告於
    事實一、（一）所示時、地，在其位於桃園縣中壢市○○○
    街126號1樓之住處為警扣得白色粉末1袋及細晶體11包，該
    白色粉末1袋經鑑驗結果，確含第一級毒品海洛因成分（實
    秤毛重0.4080公克，含1袋2標籤。淨重0.1380公克，取樣
    0.0020公克，餘重0.1360公克），此有交通部民用航空局醫
    務中心98年10月19日航藥鑑字第0985214號毒品鑑定書1份在
    卷（見臺灣桃園地方法院檢察署98年度偵字第18182號偵查
    卷第258頁）可稽；該細晶體11包經送內政部警政署刑事警
    察局鑑定，其鑑定結果為：「一、送驗證物：現場編號1，
    疑似安非他命，10包（共304.1公克），經檢視實際計11包
    ，本局另分別予以編號A1至A11。二、編號A1至A7：經檢視
    均為白色細晶體，外觀型態均相似，隨機抽取編號A6鑑定。
    （一）驗前總毛重232.40公克【包裝塑膠袋總重約5.74公克
    】。（二）編號A6：1.淨重35.00公克，取0.16公克鑑定用
    罄，餘34.84公克。2.檢出二級毒品〝甲基安非他命〞成分
    。3、純度約95%。（三）依據抽測純度值，推估編號A1至A7
    均含甲基安非他命之驗前總純質淨重約215.32公克。三、編
    號A8、A9：經檢視均為白色晶體，外觀型態均相似，隨機抽
    取編號A9鑑定。（一）驗前總毛重8.04公克【包裝塑膠袋總
    重約1.13公克】。（二）編號A9：1.淨重2.75公克，取0.
    20公克鑑定用罄，餘2.55公克。2、檢出二級毒品〝甲基安
    非他命〞成分。四、編號A10：經檢視為米白色細晶體。（
    一）驗前毛重17.28公克【包裝塑膠袋重0.62公克】。（二
    ）1.取0.17公克鑑定用罄，餘16.49公克。2.檢出二級毒品
    〝甲基安非他命〞成分。3.純度約88%，驗前純質淨重約
    14.66公克。五、編號A11：經檢視為淡褐色細晶體。（一）
    驗前毛重35.66公克【包裝塑膠袋重0.82公克】。（二）
    1.取0.11公克鑑定用罄，餘34.73公克。2.檢出二級毒品〝
    甲基安非他命〞成分。3.純度約92%，驗前純質淨重約32.05
    公克」。是扣案之細晶體11 包，均含第二級毒品甲基安非
    他命成分，此亦有內政部警政署刑事警察局98年9月28日刑
    鑑字第0980132037號鑑定書1份在卷（見臺灣桃園地方法院
    檢察署98年度偵字第18182號偵查卷第256、257頁）可憑，
    此外復有臺北縣政府警察局刑警大隊刑案相片黏貼紀錄表附
    卷（見臺灣桃園地方法院檢察署98年度偵字第18182號偵查
    卷第114至120頁）可稽，益徵被告所供其曾於事實一、（一
    ）所示時、地，分別向事實一、（一）所示之人購入第一級
    毒品海洛因及第二級毒品甲基安非他命，而為警扣得之毒品
    ，係其售餘之第一級毒品海洛因及意圖營利而販入惟未及售
    出之第二級毒品甲基安非他命一節，均核與事實相符。又事
    實一、（二）所示犯罪事實，業據證人彭勝民於警詢中，證
    人曾鳴偉、詹長華於警詢及檢察官訊問時分別證述甚詳（見
    臺灣桃園地方法院檢察署98年度偵字第18182號偵查卷第38
    至39、135至137、41至42、139至140頁），此外復有被告所
    持用之門號0000000000號、門號0000000000號行動電話與證
    人曾鳴偉所持用之門號0000000000號行動電話、證人詹長華
    所持用之門號0000000000號行動電話之通聯紀錄附卷可稽（
    見臺灣桃園地方法院檢察署98年度偵字第18182號偵查卷第
    100至101頁；通訊監察資料本（一）第197至198頁；通訊監
    察資料本（二）第153頁；通訊監察資料本（三）第10至11
    、3頁）。又證人曾鳴偉於98年8月19日為警查獲後所扣得其
    向被告所購買之白色粉末1袋，經鑑驗結果確含第一級毒品
    海洛因成分（實秤毛重0.3180公克，含1袋2標籤。淨重
    0.0380公克，取樣0.0021公克，餘重0.0359公克），此有交
    通部民用航空局醫務中心航藥鑑字第0984420號毒品鑑定書1
    份在卷（見原審卷第44頁）可稽。另證人詹長華於98年8月
    19日為警查獲後所扣得其向被告所購買之白色粉末1袋，經
    鑑驗結果亦含第一級毒品海洛因成分（實秤毛重0.3510公克
    ，含1袋2標籤。淨重0.0710公克，取樣0.0014公克，餘重
    0.0696公克），此有交通部民用航空局醫務中心航藥鑑字第
    0984419號毒品鑑定書1份在卷（見原審卷第41頁）可憑。並
    有前述被告自承售餘而於事實一、（一）警查獲之第一級毒
    品海洛因1包扣案可稽，足認被告前揭任意性自白與事實相
    符，應堪採信。
二、起訴書固載被告於事實一、（一），係於98年8月17日凌晨2
    時至3時許，在譚承開位於桃園縣中壢市○○○街8樓住處，
    向林宏義（綽號紅螞蟻）販入為警於事實一、（一）所示時
    、地扣得之第一級毒品海洛因及第二級毒品甲基安非他命云
    云。惟查，被告於檢察官訊問時，業就其於事實一、（一）
    所示時、地為警扣得之第一級毒品海洛因1包，其來源係左
    明智一節供承明確（見臺灣桃園地方法院檢察署98年度偵字
    第18182號偵查卷第190至192頁）；嗣於原審審理中，復就
    此部分為警扣案之第一級毒品海洛因、第二級毒品甲基安非
    他命，均係其於98年8月17日凌晨2時至3時許，在左明智位
    於桃園縣中壢市○○○街某住處地下室，向左明智販入而來
    一節供述甚詳（見原審卷第99頁反面至106頁）。而被告於
    原審審理中所供前開第二級毒品甲基安非他命之來源，核與
    證人即被告之妻周春花於檢察官訊問時所證：「（檢察官問
    ：98年9月15日警方至妳處所搜得安非他命？）是。（檢察
    官問：毒品為何人所有？）是一位『左明智』的，他放在我
    家請我先生『甲○○』代為處理。98年8月25日我與左明智
    聯絡，告訴他我先生被羈押後，左先生說要與我先生聯絡，
    於是我們在98年8月26日上午去探監，探監時左先生說要將
    上開毒品拿回去。」等語（見臺灣桃園地方法院檢察署98年
    度偵字第18182號偵查卷第195至197頁），互核相符，再依
    卷附臺灣桃園監獄接見明細表所示（見通訊監察資料本（三
    ）第12頁），證人周春花確曾於98年8月26日上午會同左明
    智前往監所會見被告無誤，是益徵證人周春花前開所證情節
    ，堪信為真。綜上，堪認被告於原審審理中所證，其於事實
    欄一、（一）所示時、地為警扣得之第一級毒品海洛因1 包
    及第二級毒品甲基安非他命11包，其來源均係左明智一節，
    始與事實相符。至被告於警詢所稱事實一、（一）扣案之第
    一級毒品海洛因、第二級毒品甲基安非他命均係來自綽號「
    紅螞蟻」之林宏義；於檢察官訊問時另更易其詞，而稱事實
    一、（一）扣案之第一級毒品海洛因來源固為左明智，惟第
    二級毒品甲基安非他命仍係來自綽號「紅螞蟻」之林宏義云
    云，顯均迴護左明智之詞，尚無足採。
三、次查，起訴書固載被告於98年8月17日凌晨2時至3時許所購
    入之第一級毒品海洛因數量，僅有嗣後為警於被告住處內查
    獲而扣案之1包（實秤毛重0.4080公克）云云。惟查，被告
    於原審審理中，業就其於98年8月17日凌晨2時至3時許，在
    左明智位於桃園縣中壢市○○○街某住處地下室，向左明智
    販入之第一級毒品海洛因數量共3錢，於事實一、（一）所
    示時、地為警查獲之海洛因1包（實秤毛重0.4080公克）僅
    係被告售餘之部分一節供述明確（見原審卷第101至104頁）
    。再者，被告於98年8月17日凌晨2時至3時許向左明智所購
    入之第一級毒品海洛因數量倘確僅1包，且該包海洛因嗣因
    為警查扣而未及販賣，則被告核無蓄意誇渲其所購買之第一
    級毒品海洛因數量為3錢，嗣為解釋未經扣案之毒品流向，
    猶需杜撰其業將其餘毒品售出之虛情以自圓其說，而徒使本
    身涉犯販賣第一級毒品海洛因之程度、情節均益加嚴重，致
    使本身陷於不利地位之理。是堪認被告於原審審理中所稱，
    其於98年8月17日凌晨2時至3時許，向左明智所購入之第一
    級毒品海洛因數量為3錢一節，當與事實相符。另起訴書固
    令記載被告於98年8月17日凌晨2時至3時許，向賣方同時購
    入之第二級毒品甲基安非他命數量為10包（總毛重共304.1
    公克）云云。惟查，上開甲基安非他命經送內政部警政署刑
    事警察局鑑定，經檢視結果其總毛重固為304.1公克無誤，
    惟實際共計11包，此有上述內政部警政署刑事警察局98年9
    月28日刑鑑字第0980132037號鑑定書1份在卷可憑，是起訴
    書此部分所載顯有違誤，應予更正。
四、再者，起訴書固載被告於事實一、（一）販入第一級毒品海
    洛因之期間為98年1月間某日起至98年8月19日為警查獲時止
    。惟揆諸被告於警詢及檢察官訊問時所言，其於98年8月19
    日為警查獲前末次購入第一級毒品海洛因，即係事實一、（
    一）所示其於98年8月17日凌晨2時至3時許，在左明智位於
    桃園縣中壢市○○○街某住處地下室，向左明智販入第一級
    毒品海洛因3錢之該次犯行，而98年8月19日僅係被告為附表
    一編號5、編號6所示販出海洛因犯行而為警查獲之日，是起
    訴書此部分所載顯係誤認。又起訴書雖載被告於事實一、（
    一），向左明智、許文雄、嚴智傑、游鎮陽、鄧秀清、鄧克
    家等成年男子購入海洛因之價格為9,000元至10,000元云云
    ，惟細究被告於警詢及檢察官訊問時所供其向上開數人購買
    海洛因之數量、價格，分別為0.45公克4,000元、1.8公克
    13,000元、3.6公克23,000元、3.6公克22,000元、1.8公克
    13,000元、0.15公克至10.8公克不等為1,000元至75,000元
    不等、3.6公克18,000元（臺灣桃園地方法院檢察署98年
    度偵字第18182號偵查卷第29至30頁），經換算每公克分別
    約為8,889元、7,222元、6,389元、6,111元、7,222元、
    6,667元至6,944元、5,000元，則最低價格為3.6公克18,000
    元（5,000元/克），最高價格為0.45公克4,000元（8,889元
    /克），是起訴書此部分所載亦有誤認，均予更正。
五、證人游逸青於原審審理中證稱：「（問：你是否在98年8月
    16日下午4點10分，在桃園縣中壢市○○○街與永福路口被
    警察查到持有1包海洛因？）是的，其實不是在永福路口，
    是在被告住所的門口，只是警察問我詳細住址我不知道，我
    只能說路口的路名而已。（問：什麼意思？）警察問我住址
    。（問：是不是在這個地方被警察查獲？）對。（問：當天
    被警察查扣的這包海洛因從何而來？）跟被告買的。（問：
    在被抓到之前多久拿到的？）拿好出來，就馬上被逮捕。（
    問：有無超過5分鐘？沒有。（問：在何處跟被告拿的？）
    被告的家裡。（問：拿多少錢？）1,000元。（問：為了跟
    被告買這1次的海洛因，在被告家裡停留多久？）停留大概
    10到15分鐘。（問：你是4點10分被抓，拿到到被抓沒有超
    過5分鐘，4點5分拿到，你在被告家裡停留10到15分鐘，我
    們算15分鐘好了，等於是大約在3點50分到被告的住處？）
    是的。（問：你這一次到達被告住處之前，你人是在何處？
    ）我人在被告家附近的公園等他，因為他人不在，被告叫我
    等他回來。（問：你如何知道他人不在？）我有打電話給他
    。（問：被告跟你說他人在何處？）他沒有說。（問：這樣
    你在被告住處附近的公園等多久？）實際時間忘記了。（
    問：一下子、一陣子，還是很久？）很像一陣子。」、「（
    問：在98年8月時，你有無使用行動電話？）有。（問：你
    的行動電話門號為何？）0000000000、0000000000。（問：
    你是否還記得被告的行動電話門號？）忘記了。（問：【提
    示臺灣桃園地方法院檢察署98年度偵字第18182號偵查卷第
    255頁通訊監察譯文】這1份譯文裡面所記載的是0000000000
    與0000000000號這兩個行動電話門號使用者的通話內容，時
    間是在98年8月16日下午2點18分及2點20分，共有兩通，你
    剛剛說0000000000是你使用的門號，你對這兩通通話的內容
    有無印象？）那麼久了，對當天的情形已經沒有什麼印象，
    看那個譯文之後，大概就是譯文所寫的這樣。（問：這麼說
    0000000000這個行動電話門號使用者就是你？）是的。（問
    ：也就是說從這個通訊監察的譯文來看，你在到達被告住處
    門口之前，你還有再打過電話跟被告說你要過去？）當天我
    確實不太記得，有時候我會跟他這麼說，但是我會在附近的
    時候就打電話跟他說我要過去，大概5分鐘至10分鐘就會到
    他那裡。（問：被告為何會問你要拿什麼？）因為在這一天
    之前，被告曾經跟我說他那邊有安非他命，可以算我便宜一
    點，看我要不要。」等語（原審卷第89頁反面至90頁反面、
    91頁反面至92頁））明確，此外復有如附表一編號7所示被
    告所持用之門號0000000000號行動電話與證人游逸青所持用
    之門號0000000000號行動電話之通聯紀錄附卷（見臺灣桃園
    地方法院檢察署98年度偵字第18182號偵查卷第255頁；通訊
    監察資料本（二）第137至138頁）可稽。揆諸證人游逸青前
    開所證與被告接洽購毒事宜之經過情節，核與證人游逸青與
    被告前開通聯紀錄所示對話內容相符，是堪認證人游逸青前
    開所證其於附表一編號7所示時、地，係在被告之住處內，
    向被告購買第一級毒品海洛因一節，應非子虛。又證人游逸
    青於98年8月16日下午4時10分許，在桃園縣中壢市○○○街
    與永福路口經警查獲後，為警所扣得其向被告所購買之白色
    粉末1小包，經鑑驗結果確含第一級毒品海洛因成分（毛重
    0.28公克，因鑑驗使用0.011公克），此有臺灣檢驗科技股
    份有限公司濫用藥物檢驗報告（報告編號：UL/2009/80392
    號）1份在卷（見原審卷第45頁）可稽。益徵證人游逸青上
    開所證其向被告購買第一級毒品海洛因一節核與事實相符，
    應堪採信。至被告固以前詞置辯，惟查，又證人游逸青於原
    審審理中復供稱：「（問：對被告剛剛所述有何意見？）所
    謂的左明智我並不認識，我最後一次跟被告拿，就是被抓的
    那次，我是去跟被告拿，而且是進去他家裡面跟他拿，我並
    沒有看過左明智或是別人，他所說的我不知道。（問：8月
    16日這次到被告家之後，他家裡除了你們兩人之外，有無第
    三人在場？）還有他的老婆跟小孩。（問：有無其他成年男
    子在場？）沒有。（問：你錢是交給誰？）被告。（問：被
    告拿到你的錢，就把海洛因交給你，還是請你等一下，說他
    要出去一下，回來之後再把海洛因交給你？）馬上把海洛因
    交給我。」等語（同上卷第95頁反面至96頁）甚明，而始終
    否認於附表一編號7所示時、地，有何透過被告向左明智購
    買海洛因之情。經查，縱被告前開所辯情節屬實，則被告亦
    與左明智同為該次販賣海洛因與游逸青犯行之共同正犯，而
    無從解免被告本身之刑責，是無論證人游逸青是否將左明智
    其人供出，均不致影響被告涉犯販賣第一級毒品海洛因犯嫌
    之認定，而揆諸全卷事證，既無從認證人游逸青與左明智有
    何緊密之親誼關係存在，是證人游逸青核無就該次購買第一
    級毒品海洛因之過程，僅稱係向被告購買，而隱瞞被告之毒
    品上游左明智亦在交易現場，且其所購得之海洛因復係左明
    智交付與被告後，再由被告交付游逸青此節之必要。是被告
    上開所辯，顯係杜撰之詞，洵無足採。
六、綜上所證，本案事證明確，被告犯行，洵堪認定，應予依法
    論科。
參、論罪科刑：
一、新舊法比較：
    查被告行為後，毒品危害防制條例部分條文業於98年5月20
    日修正公布，同年11月20日施行。修正後毒品危害防制條
    例第4條第1項規定：「製造、運輸、販賣第一級毒品者，處
    死刑或無期徒刑；處無期徒刑者，得併科新臺幣20,000,000
    元以下罰金。」而將罰金刑之上限自新臺幣10,000,000元
    提高至新臺幣20,000,000元。又毒品危害防制條例第17條第
    1項修正為「犯第4條至第8條、第10條或第11條之罪，供出
    毒品來源，因而查獲其他正犯或共犯者，減輕或免除其刑。
    」並於同條第2項增訂：「犯第4條至第8條之罪於偵查及審
    判中均自白者，減輕其刑。」就修正前後之規定綜合比較，
    以修正後之規定有利於被告，是依刑法第2條第1項但書之規
    定，自應整體適用有利於被告之修正後毒品危害防制條例即
    現行毒品危害防制條例規定處斷。
二、按海洛因、甲基安非他命分別係經公告列為毒品危害防制條
    例第2條第2項第1款、第2款之第一級、第二級毒品。次按刑
    法上所謂販賣行為，並不以販入後復行賣出為要件，祇要以
    營利為目的，予以販入或賣出，有一於此，其犯罪即告完成
    （最高法院著有67年台上字第2500號判例、98年度台上字第
    3885號判決意旨可資參照）。是被告於事實一、（一）所為
    販入第二級毒品甲基安非他命之行為，既係意圖營利而為之
    ，其嗣後雖未及將上該甲基安非他命賣出，揆諸前開所述，
    仍係構成販賣第二級毒品既遂罪。是核被告所為，係犯毒品
    危害防制條例第4條第1項販賣第一級毒品罪7罪、毒品危害
    防制條例第4條第2項販賣第二級毒品罪1罪。被告於販賣第
    一級毒品海洛因前、後持有海洛因之低度行為，應為販賣第
    一級毒品海洛因之高度行為所吸收；於販賣第二級毒品甲基
    安非他命後持有甲基安非他命之低度行為，應為販賣第二級
    毒品甲基安非他命之高度行為所吸收，均不另論罪。再按販
    賣毒品罪，固不以販入之後復行賣出為構成要件，僅需係以
    營利為目的，將毒品購入或將毒品賣出，有一於此，其犯罪
    即經完成，均不得視為未遂。從而如意圖營利而販入海洛因
    後，第一次販賣海洛因與他人之行為，固可認係接續原先販
    入之犯意而為，不論其行為屬既遂或未遂，應認基於單一犯
    意之接續行為，而僅成立一個販賣毒品既遂罪。然其後之販
    賣毒品行為即應就其犯罪情節另為法律上獨立之評價，不能
    認行為人既以營利之意圖而販入毒品後，其嗣後之任一次賣
    出行為，不論其是否既遂或未遂，均接續原先販入之犯意，
    論以販賣既遂罪（最高法院著有92年台上字第2641號、91
    年台上字第763號、90年台上字第7046號、90年台上字第
    2816號判決意旨可資參照）。經查，被告係於98年8月17日
    凌晨2時至3時許，在左明智位於桃園縣中壢市○○○街之住
    處地下室，向左明智同時販入第一級毒品海洛因及第二級毒
    品甲基安非他命，而被告於該次販入海洛因後第一次為警查
    獲其販出海洛因，即係附表一編號5所示販賣第一級毒品海
    洛因與證人曾鳴偉之該次犯行，是被告意圖營利而於98年8
    月17日凌晨2時至3時許向左明智販入第一級毒品海洛因，與
    其該次販入後第一次販出海洛因與曾鳴偉之行為，顯係基於
    單一犯意之接續行為，而僅成立販賣第一級毒品罪1罪；至
    被告將其於前揭時、地向左明智販入海洛因，於第一次販出
    與曾鳴偉後，復行販出與附表一編號6所示之證人詹長華，
    其販賣海洛因與詹長華之行為，即應就其犯罪情節另為法律
    上獨立之評價，而個別成立販賣第一級毒品罪1罪。而除此
    之外，被告於附表一編號1、編號2、編號3、編號4、編號7
    所示販出第一級毒品海洛因之行為，其各次販出之海洛因來
    源，究係被告於事實一、（一）所示期間，於何次、向何人
    所販入而得，已無從區別究明，揆諸上述判決意旨，依「罪
    證有疑、利歸被告」之法理，當以被告於附表一編號1至4、
    7所示各次販出第一級毒品海洛因之行為，均係被告於事實
    一、（一）各次意圖營利而販入海洛因（除98年8月17日凌
    晨2時至3時許，向左明智販入第一級毒品海洛因之該次外）
    後所為之第一次販出行為之認定，對被告始為有利。是被告
    於事實一、（一）各次販入第一級毒品海洛因之舉，與其各
    次販入海洛因後分別於附表一編號1至4、7所示各次第1次販
    出海洛因之行為，分別係基於單一犯意接續而為，各均僅成
    立販賣第一級毒品罪1罪。又被告於事實一、（一）所示，
    於98年8月17日凌晨2時至3時許，在左明智位於桃園縣中壢
    市○○○街某住處地下室，係意圖營利而向左明智同時販入
    第一級毒品海洛因及第二級毒品甲基安非他命，是該次販入
    甲基安非他命之販賣第二級毒品行為，與該次同時販入第一
    級毒品海洛因嗣並於附表一編號5所示時、地販出而構成接
    續犯單純一罪之販賣第一級毒品之行為，係一行為觸犯數罪
    名，為想像競合犯，應依刑法第55條之規定，從一重之販賣
    第一級毒品罪處斷。又被告於附表一編號1、2所示販賣第一
    級毒品犯行，因非被告親自交付毒品，而是責由姓名年籍不
    詳之成年男子交付毒品予彭勝民，則其與某真實姓名年籍不
    詳之成年男子間，各均有犯意之聯絡及行為之分擔，均為共
    同正犯。被告所犯如附表一所示販賣第一級毒品海洛因罪共
    7罪，犯意個別、行為互殊，應予分論併罰。又被告前於95
    年間因竊盜案件，經原審法院以95年度壢簡字第1755號刑事
    簡易判決判處有期徒刑5月，如易科罰金，以新臺幣3,000元
    折算1日確定，嗣經原審法院以96年度聲減字第1669號刑事
    裁定減刑為2月又15日，如易科罰金，以新臺幣3,000元折算
    1日確定，於97年8月5日縮刑期滿執行完畢，此有本院被告
    前案紀錄表1份在卷足參。被告於前案有期徒刑執行完畢後
    ，5年內故意再犯本件有期徒刑以上之各罪，均為累犯，應
    分別依刑法第47條第1項之規定，就法定刑罰金刑部分加重
    其刑，至死刑、無期徒刑部分依法不得加重。又被告就其所
    犯販賣第一級毒品罪如附表一編號1至6部分，於偵查中及審
    判中均自白，應依毒品危害防制條例第17條第2項規定減輕
    其刑。又被告多次販賣毒品，本不宜依刑法第59條減輕其刑
    ，惟關於附表一編號7部分，被告販賣第一級毒品海洛因與
    游逸青之數量非鉅，所圖得之利益非多，所為與販賣毒品數
    量達數公斤以上之嚴重危害社會治安情形仍有不同，兼以本
    案之零星交易，其惡性尚與大量走私進口或長期販賣毒品所
    謂「大盤」或「中盤」之毒梟有間，此觀諸證人游逸青之證
    言自明，倘不論所犯情節輕重，而一律論處本罪之法定本刑
    死刑或無期徒刑，顯非衡平，尤以檢察官於訊問證人游逸青
    後即為本案之起訴，未就附表一編號7部分之事實再為訊問
    被告，予被告自白之機會，而被告於原審審理中關於附表一
    編號7部分於初訊時即與其他犯行部分均坦承不諱，本院參
    酌上情及其素行、犯罪動機、目的、手段及造成社會整體侵
    害程度，認檢察官偵辦案件就被告有利部分，或有疏漏，宜
    權衡補救，此部分被告所為之犯罪情節等各項情狀與本件最
    輕法定刑期無期徒刑相較，顯有情輕法重之憾，客觀上以一
    般國民生活經驗法則為之檢驗，尚足以引起一般人之同情，
    非無堪值憫恕之處，爰依刑法第59條之規定減輕其刑。末查
    ，被告於遭查獲本案犯行後，於警詢及檢察官訊問時均主動
    供出第一級毒品海洛因之來源，因而查獲左明智、許文雄、
    嚴智傑、游鎮陽等人，而渠等涉嫌販賣毒品部分，復經檢察
    官另案提起公訴一節，有被告98年8月20日警詢筆錄、同日
    內勤檢察官訊問時之偵訊筆錄在卷（見臺灣桃園地方法院檢
    察署98年度偵字第18121號偵查卷第28至30、141至144頁）
    可稽，復據臺灣桃園地方法院檢察署檢察官以99年度蒞字第
    1557號、98年度蒞字第1295號補充理由書（見原審卷第59頁
    ）敘明甚詳，足見被告確有供出毒品來源，並因而查獲其他
    正犯或共犯之情事，爰各依毒品危害防制條例第17 條第1項
    之規定，就附表一編號1至7部分均減輕其刑，又毒品危害防
    制條例第17條第1項同時有免除其刑規定，均得依刑法第66
    條但書規定，各減輕至刑期之三分之二。上開關於附表一編
    號1至7部分，均有2種以上刑之減輕，其中附表一編號1至6
    部分，係有毒品危害防制條例第17條第1項、第2項之適用；
    附表一編號7部分，係有毒品危害防制條例第17條第1項、刑
    法第59條之適用，依刑法第70條、第71條第2項規定應先分
    別適用毒品危害防制條例第17條第2項、刑法第59 條減輕後
    再依毒品危害防制條例第17條第1項遞減之。並就法定刑罰
    金刑部分依法先加重後遞減輕之。
肆、對原審判決之評價及上訴之准駁：
    原審認被告事證明確，予以論科；固非無見。惟（一）原審
    關於附表一編號1至7部分均依毒品危害防制條例第17條第2
    項規定減輕其刑，然就附表一編號7部分，被告僅於審判中
    自白，未於偵查中自白，依法不得適用毒品危害防制條例第
    17條第2項規定減輕其刑，原判決未予以區別，而全部適用
    毒品危害防制條例第17條第2項規定減輕其刑，即有未洽；
    （二）被告所犯如附表一編號1至7部分，均有2種以上刑之
    減輕，且其中毒品危害防制條例第17條第2項、刑法第59條
    之減輕其刑，依刑法刑法第66條本文規定，得減輕至刑期之
    二分之一；毒品危害防制條例第17條第1項之減輕其刑，依
    刑法第66條但書規定，得減輕至刑期之三分之二，則依刑法
    第71條第2項規定，應先適用毒品危害防制條例第17條第2項
    、刑法第59條為減輕後，再依毒品危害防制條例第17條第1
    項再為減輕被告刑期，然原審係先依毒品危害防制條例第17
    條第1項減輕其刑，再依毒品危害防制條例第17條第2項遞減
    ，其減輕刑期之順序於法不合，亦有未當；（三）關於附表
    一編號1至6部分，因依次適用毒品危害防制條例第17條第2
    項、第1項減輕其刑，被告之法定最輕本刑已減至5年以上有
    期徒刑，然原審引用刑法第59條再為酌減其刑後，卻分別為
    有期徒刑8年之宣告刑，顯逾上開依次適用毒品危害防制條
    例第17條第2項、第1項減輕法定本刑至5年以上有期徒刑之
    刑期，則殊無引用刑法第59條之必要，而原審贅引之，於法
    亦有適用法則之不當。被告上訴意旨以原判決未依刑法第71
    條第2項規定之順序減輕其刑，以及量刑未合刑法第59條減
    輕之意旨為由指摘原判決不當，求予撤銷改判，為有理由。
    原判決既有上述違誤，自屬無可維持，應由本院將原判決撤
    銷。爰審酌被告不思以正當管道賺取所需，為謀一己之私利
    ，即販賣第一級毒品海洛因、第二級毒品甲基安非他命予他
    人施用，嚴重戕害他人身心健康，惟犯後猶知坦承犯行，態
    度尚可，兼衡被告販賣第一級、第二級毒品之數量及金額，
    並其素行、犯罪動機、目的、手段等一切情狀，分別量處如
    附表一主文欄所示之刑，並定其應執行刑為有期徒刑15年。
伍、沒收：
一、附表一編號5所示時、地為警扣得被告販賣與證人曾鳴偉之
    第一級毒品海洛因1包（驗餘淨重0.0359公克，即附表二編
    號1）；附表一編號6所示時、地為警扣得被告販賣與證人詹
    長華之第一級毒品海洛因1包（驗餘淨重0.0696公克，即附
    表二編號2）；附表一編號7所示時、地為警扣得被告販賣與
    證人游逸青之第一級毒品海洛因1包（驗餘毛重0.269公克，
    即附表二編號3），均屬違禁物，且與本案被告經認定有罪
    之販賣第一級毒品海洛因與各該人之犯行有關，應依毒品危
    害防制條例第18條第1項前段規定，各於其所犯如附表一編
    號5、6、7各罪所宣告之主刑項下分別諭知沒收銷燬。至事
    實一、（一）所示時、地為警扣得之第二級毒品甲基安非他
    命11包（驗餘淨重284.43公克，即附表二編號4），係被告
    意圖營利，於98年8月17日凌晨2時至3時許，在左明智位於
    桃園縣中壢市○○○街某住處地下室向左明智購買第一級毒
    品海洛因時，同時販入而來，而該次販入甲基安非他命之販
    賣第二級毒品行為，與該次同時販入第一級毒品海洛因嗣並
    於附表一編號5所示時、地販出而構成接續犯單純一罪之販
    賣第一級毒品之行為，係一行為觸犯數罪名之想像競合犯，
    業如前述，是該第二級毒品甲基安非他命11包，均屬違禁物
    ，並應依毒品危害防制條例第18條第1項前段規定，於其所
    犯如附表一編號5之罪所宣告之主刑項下諭知沒收銷燬。
    又按以營利為目的販入毒品，經多次販賣後，持有剩餘毒品
    被查獲，其各次販賣毒品行為，固應併合處罰。惟該持有剩
    餘毒品之低度行為，應僅為最後一次販賣毒品之高度行為所
    吸收，不另論罪。則就該查獲之剩餘毒品，祇能於最後一次
    之販賣毒品罪宣告沒收銷燬，不得於各次販賣毒品罪均宣告
    沒收銷燬（最高法院97年度臺上字第3258號判決意旨參照）
    。是被告於事實一、（一）為警扣得之第一級毒品海洛因1
    包（即附表二編號5），係其於98年8月17日凌晨2時至3時許
    ，在左明智位於桃園縣中壢市○○○街某住處地下室向左明
    智販入而來，又被告向左明智販入之該批海洛因，嗣於附表
    一編號6所示時、地，最後一次販賣與證人詹長華，業經本
    院認定如前，則被告於事實一、（一）為警扣得之海洛因1
    包，顯係最後一次販賣後所售餘，揆諸前述，自應依毒品危
    害防制條例第18條第1項前段規定，僅於附表一編號6所示最
    後一次之販賣毒品罪，宣告沒收銷燬。至鑑定取樣之第一級
    毒品海洛因、第二級毒品甲基安非他，業經鑑析用罄，自無
    庸宣告沒收銷燬。
二、附表三編號1所示盛裝如附表二編號4第二級毒品甲基安非他
    命之包裝袋11個，係被告所有供犯事實一、（一）所示向左
    明智販入第二級毒品甲基安非他命俾轉售牟利此一犯行所用
    之物，而被告該次販入甲基安非他命之販賣第二級毒品行為
    ，與該次同時販入第一級毒品海洛因嗣並於附表一編號5所
    示時、地販出而構成接續犯單純一罪之販賣第一級毒品之行
    為，係一行為觸犯數罪名之想像競合犯，迭如前述；又附表
    三編號2所示盛裝如附表二編號5第一級毒品海洛因之包裝袋
    1個，係被告所有供犯本件附表一編號6所示犯行所用之物，
    且均可與上開毒品析離，此有上開鑑驗報告書在卷可考，是
    應依毒品危害防制條例第19條第1項前段規定，各於其所犯
    如附表一編號5、編號6各罪所宣告之主刑項下分別諭知沒收
    。又上開包裝袋既均經扣案，在事理上即無全部或一部不能
    沒收之虞，故無依同條項之規定贅知「如全部或一部不能沒
    收時，追徵其價額」之必要。至盛裝如附表二編號1、編號2
    、編號3所示第一級毒品海洛因之包裝袋，業經被告分別出
    售與證人曾鳴偉、詹長華、游逸青，而均非屬被告所有，爰
    不予對被告宣告沒收。
三、經查，目前臺灣各家電信業者均認客戶於申請門號並取得
    SIM卡後，即取得該SIM卡之所有權，此有司法院97年5月6日
    院臺廳刑一字第0970009760號函可稽，合先敘明。查被告持
    以與事實一、（一）所示販賣毒品之上游，及附表一編號1
    、2、3、4、5所示購買海洛因之下游聯繫販賣第一級毒品海
    洛因犯行所用之行動電話門號0000000000號SIM卡1張；被告
    持以與附表一編號6、7所示購買海洛因之下游聯繫販賣第一
    級毒品海洛因犯行所用之行動電話門號0000000000號SIM卡1
    張，及輪流配用上開2張SIM卡之Anycall廠牌行動電話1支，
    均係被告所有，此據被告於原審審理中供承在卷（見原審卷
    第52頁反面至53頁）。又被告於附表一所示各次販出之第一
    級毒品海洛因，均係被告於事實一、（一）所示期間分別以
    上開行動電話門號0000000000號SIM卡1張及所配用之Anycal
    l廠牌行動電話1支，與事實一、（一）所示之毒品上游聯繫
    販入而得，而屬被告所有供犯本案販賣第一級毒品海洛因罪
    共7罪所用之物，應依毒品危害防制條例第19條第1項前段之
    規定，各於其所犯如附表一各罪所宣告之主刑項下分別諭知
    沒收。又被告所有之行動電話門號0000000000號SIM卡1張，
    係被告所有供犯本案附表一編號6、編號7所示販賣第一級毒
    品海洛因犯行所用之物，應依毒品危害防制條例第19條第1
    項前段之規定，各於其所犯如附表一編號6、編號7各罪所宣
    告之主刑項下分別諭知沒收。又門號0000000000號SIM卡1張
    ，如全部或一部不能沒收時，追徵其價額。另上開門號
    0000000000號SIM卡1張及前開行動電話1支既經扣案，在事
    理上即無全部或一部不能沒收之虞，故無依同條項之規定贅
    知「如全部或一部不能沒收時，追徵其價額」之必要。
四、次查，本案扣案帳冊1本，係被告所有，用以記載其與販賣
    毒品上、下游間之毒品交易金錢支付情形，此業據被告於原
    審審理中供承在卷（見原審卷53頁反面），且為供犯本案販
    賣毒品犯行所用之物，應依毒品危害防制條例第19條第1項
    前段之規定，各於其所犯如附表一各罪所宣告之主刑項下分
    別諭知沒收。又該帳冊1本既經扣案，在事理上即無全部或
    一部不能沒收之虞，故無依同條項之規定贅知「如全部或一
    部不能沒收時，追徵其價額」之必要。
五、被告於附表一編號1、2、3所示時、地，販賣第一級毒品海
    洛因與證人彭勝民共3次。又證人彭勝民於警詢中證稱：「
    我都是以500元至1,000元之代價向綽號『江青』之男子購買
    第一級毒品海洛因，每次都是向他購買1小包。」等語在卷
    （見臺灣桃園地方法院檢察署98年度偵字第18182號偵查卷
    第46頁），是就其向被告購買第一級毒品海洛因之金額，僅
    能答稱最低價格為500元、最高價格為1,000元，而上述2種
    價格皆曾有之，惟未能逐次詳記。是依「罪證有疑、利歸被
    告」原則，應認本案被告販賣第第一級毒品海洛因與證人彭
    勝民共3次，其中最高價格1,000元者當僅有1次，另2次皆僅
    為最低價格500元，是被告販賣第一級毒品海洛因與證人彭
    勝民3次之所得共計2,000元。又被告於附表一編號1、2、3
    所示各次販賣第一級毒品海洛因與證人彭勝民之犯行，其中
    附表一編號1、2兩次之販賣地點、手法均屬相同，堪認雙方
    該2次交易之金額、數量等亦均屬一致，故應認被告於附表
    一編號1、2所示時、地之販毒所得均為500元，於附表一編
    號3所示時、地之販毒所得始為1,000元。另被告於附表一編
    號4、5所示時、地，販賣第一級毒品海洛因與證人曾鳴偉2
    次，價金分別為1,000元、500元，共計1,500元；於附表一
    編號6所示時、地，販賣第一級毒品海洛因與證人詹長華1次
    ，金額為500元；於附表一編號7所示時、地，販賣第一級毒
    品海洛因與證人游逸青1次，金額為1,000元。此均為被告於
    附表一所示各該時、地販賣第一級毒品海洛因所得之財物，
    是各應依毒品危害防制條例第19條第1項之規定，對被告於
    各罪所宣告之主刑項下分別諭知沒收，如全部或一部不能沒
    收時，以其財產抵償之。
六、至扣案分裝袋26包，業據被告於警詢及原審審理中分別證稱
    ：「該分裝袋26包是我太太做手工所剩下，並不是我拿來販
    賣毒品所用，我販賣毒品使用的分裝袋是其他的。」等語在
    卷（見臺灣桃園地方法院檢察署98年度偵字第18182號偵查
    卷第32頁；原審卷第53頁正、反面），且本案復查無其他積
    極證據足認上開分裝袋26包均係被告所有，且為備供販賣第
    一級毒品海洛因或第二級毒品甲基安非他命所用之物，自不
    得宣告沒收，附此敘明。
據上論結，應依刑事訴訟法第369條第1項前段、第364條、第299
條第1項前段，毒品危害防制條例第4條第1項、第2項、第17條第
1項、第2項，第18條第1項前段、第19條第1項，刑法第11條前段
、第28條、第55條、第47條第1項、第59條、第51條第5款、第38
條第1項第2款，判決如主文。
本案經檢察官羅建勛到庭執行職務。
中    華    民    國    99    年    11    月    11    日
                  刑事第二十庭審判長法  官  楊貴雄
                                    法  官  周明鴻
                                    法  官  林銓正
以上正本證明與原本無異。
如不服本判決，應於收受送達後10日內向本院提出上訴書狀，其
未敘述上訴之理由者並得於提起上訴後10日內向本院補提理由書
（均須按他造當事人之人數附繕本）「切勿逕送上級法院」。
                                    書記官  張淨卿
中    華    民    國    99    年    11    月    17    日
附錄：本案論罪科刑法條全文
毒品危害防制條例第4條
製造、運輸、販賣第一級毒品者，處死刑或無期徒刑；處無期徒
刑者，得併科新臺幣 2 千萬元以下罰金。
製造、運輸、販賣第二級毒品者，處無期徒刑或 7 年以上有期
徒刑，得併科新臺幣 1 千萬元以下罰金。
製造、運輸、販賣第三級毒品者，處 5 年以上有期徒刑，得併
科新臺幣 7 百萬元以下罰金。
製造、運輸、販賣第四級毒品者，處 3 年以上 10 年以下有期
徒刑，得併科新臺幣 3 百萬元以下罰金。
製造、運輸、販賣專供製造或施用毒品之器具者，處 1 年以上
7 年以下有期徒刑，得併科新臺幣 1 百萬元以下罰金。
前五項之未遂犯罰之。
附表一：
┌──┬──┬───┬───┬──────────┬────┬──────────────┬──────┬───────────┐
│編號│時間│地點  │購毒者│犯罪事實            │販毒所得│監察譯文                    │扣得之售出毒│主文欄                │
│    │    │      │      │                    │        ├────┬─────────┤品          │                      │
│    │    │      │      │                    │        │ 時間   │通話內容摘要      │            │                      │
├──┼──┼───┼───┼──────────┼────┼────┼─────────┼──────┼───────────┤
│ 1  │98年│內壢火│彭勝民│彭勝民於98年4月底某 │500元   │無。    │無。              │無。        │甲○○共同販賣第一級毒│
│    │4月 │車站前│      │日中午某時，在桃園縣│        │        │                  │            │品，累犯，處有期徒刑伍│
│    │底某│      │      │中壢市○○○街與永福│        │        │                  │            │年陸月。如附表一編號1 │
│    │日中│      │      │路口之「來爾富便利商│        │        │                  │            │「販毒所得」欄所示財物│
│    │午某│      │      │店」前，以公用電話撥│        │        │                  │            │沒收，如全部或一部不能│
│    │時  │      │      │打甲○○所持用之門號│        │        │                  │            │沒收，以其財產抵償之；│
│    │    │      │      │0000000000號行動電話│        │        │                  │            │如附表三編號3、編號4、│
│    │    │      │      │，向甲○○購買第一級│        │        │                  │            │編號5所示之物均沒收。 │
│    │    │      │      │毒品海洛因，經甲○○│        │        │                  │            │                      │
│    │    │      │      │允售後，雙方約定在內│        │        │                  │            │                      │
│    │    │      │      │壢火車站交易。嗣沈江│        │        │                  │            │                      │
│    │    │      │      │青旋將欲販售與彭勝民│        │        │                  │            │                      │
│    │    │      │      │之第一級毒品毒品海洛│        │        │                  │            │                      │
│    │    │      │      │因交付與某位與甲○○│        │        │                  │            │                      │
│    │    │      │      │具共同販賣第一級毒品│        │        │                  │            │                      │
│    │    │      │      │之犯意聯絡之某真實姓│        │        │                  │            │                      │
│    │    │      │      │名年籍不詳成年男子，│        │        │                  │            │                      │
│    │    │      │      │由該成年男子將毒品攜│        │        │                  │            │                      │
│    │    │      │      │往內壢火車站交付與彭│        │        │                  │            │                      │
│    │    │      │      │勝民，並自彭勝民處取│        │        │                  │            │                      │
│    │    │      │      │得價金後，將價款交付│        │        │                  │            │                      │
│    │    │      │      │與甲○○。          │        │        │                  │            │                      │
├──┼──┼───┼───┼──────────┼────┼────┼─────────┼──────┼───────────┤
│ 2  │98年│內壢火│彭勝民│彭勝民於98年6月初某 │500元   │無。    │無。              │無。        │甲○○共同販賣第一級毒│
│    │6月 │車站前│      │日傍晚5時許，在桃園 │        │        │                  │            │品，累犯，處有期徒刑伍│
│    │初某│      │      │縣中壢市○○○街與永│        │        │                  │            │年陸月。如附表一編號2 │
│    │日傍│      │      │福路口之「來爾富便利│        │        │                  │            │「販毒所得」欄所示財物│
│    │晚5 │      │      │商店」前，以公用電話│        │        │                  │            │沒收，如全部或一部不能│
│    │時許│      │      │撥打甲○○所持用之門│        │        │                  │            │沒收，以其財產抵償之；│
│    │    │      │      │號0000000000號行動電│        │        │                  │            │如附表三編號3、編號4、│
│    │    │      │      │話，向甲○○購買第一│        │        │                  │            │編號5所示之物均沒收。 │
│    │    │      │      │級毒品海洛因，經沈江│        │        │                  │            │                      │
│    │    │      │      │青允售後，雙方約定在│        │        │                  │            │                      │
│    │    │      │      │內壢火車站交易。嗣沈│        │        │                  │            │                      │
│    │    │      │      │江青旋將欲販售與彭勝│        │        │                  │            │                      │
│    │    │      │      │民之第一級毒品毒品海│        │        │                  │            │                      │
│    │    │      │      │洛因交付與某位與沈江│        │        │                  │            │                      │
│    │    │      │      │青具共同販賣第一級毒│        │        │                  │            │                      │
│    │    │      │      │品之犯意聯絡之某真實│        │        │                  │            │                      │
│    │    │      │      │姓名年籍不詳成年男子│        │        │                  │            │                      │
│    │    │      │      │，由該成年男子將毒品│        │        │                  │            │                      │
│    │    │      │      │攜往內壢火車站交付與│        │        │                  │            │                      │
│    │    │      │      │彭勝民，並自彭勝民處│        │        │                  │            │                      │
│    │    │      │      │取得價金後，將價款交│        │        │                  │            │                      │
│    │    │      │      │付與甲○○。        │        │        │                  │            │                      │
├──┼──┼───┼───┼──────────┼────┼────┼─────────┼──────┼───────────┤
│ 3  │98年│甲○○│彭勝民│嗣彭勝民再於98年7月1│1,000元 │無。    │無。              │無。        │甲○○販賣第一級毒品，│
│    │7月 │位於桃│      │0日中午某時，在桃園 │        │        │                  │            │累犯，處有期徒刑伍年陸│
│    │10日│園縣中│      │縣中壢市○○○街與永│        │        │                  │            │月。如附表一編號3「販 │
│    │中午│壢市○○      ○○路口之「萊爾富便利│        │        │                  │            │毒所得」欄所示財物沒收│
│    │某時│立五街│      │商店」前，以公用電話│        │        │                  │            │，如全部或一部不能沒收│
│    │    │126號1│      │撥打甲○○所持用之門│        │        │                  │            │，以其財產抵償之；如附│
│    │    │樓住處│      │號0000000000號行動電│        │        │                  │            │表三編號3、編號4、編號│
│    │    │      │      │話，向甲○○購買第一│        │        │                  │            │5所示之物均沒收。     │
│    │    │      │      │級毒品海洛因，經沈江│        │        │                  │            │                      │
│    │    │      │      │青允售後，雙方約定在│        │        │                  │            │                      │
│    │    │      │      │甲○○位於桃園縣中壢│        │        │                  │            │                      │
│    │    │      │      │市○○○街126號1樓住│        │        │                  │            │                      │
│    │    │      │      │處交易。嗣彭勝民旋即│        │        │                  │            │                      │
│    │    │      │      │依約前往上址，甲○○│        │        │                  │            │                      │
│    │    │      │      │即將販售與彭勝民之第│        │        │                  │            │                      │
│    │    │      │      │一級毒品海洛因交付彭│        │        │                  │            │                      │
│    │    │      │      │勝民，並自彭勝民處取│        │        │                  │            │                      │
│    │    │      │      │得價金。            │        │        │                  │            │                      │
├──┼──┼───┼───┼──────────┼────┼────┼─────────┼──────┼───────────┤
│ 4  │98年│甲○○│曾鳴偉│曾鳴偉於98年7月30日 │1,000元 │98年7月 │A：甲○○         │無          │甲○○販賣第一級毒品，│
│    │7月 │位於桃│      │上午8時42分，以其持 │        │30日上午│   （0000000000） │            │累犯，處有期徒刑伍年陸│
│    │30日│園縣中│      │用之門號0000000000號│        │8時42分 │B：曾鳴偉         │            │月。如附表一編號4「販 │
│    │    │壢市自│      │行動電話撥打甲○○所│        │25秒    │   （0000000000 ）│            │毒所得」欄所示財物沒收│
│    │    │立五街│      │持用之門號0000000000│        │        ├─────────┤            │，如全部或一部不能沒收│
│    │    │126號1│      │號行動電話，向甲○○│        │        │通話紀錄：        │            │，以其財產抵償之；如附│
│    │    │樓住處│      │購買第一級毒品海洛因│        │        │B：我要1千塊啊。  │            │表三編號3、編號4、編號│
│    │    │      │      │，經甲○○允諾後，雙│        │        │A：我知道啦。     │            │5所示之物均沒收。     │
│    │    │      │      │方約定販售數量為價值│        │        │                  │            │                      │
│    │    │      │      │1,000元之海洛因，並 │        │        │                  │            │                      │
│    │    │      │      │約定在甲○○位於桃園│        │        │                  │            │                      │
│    │    │      │      │縣中壢市○○○街126 │        │        │                  │            │                      │
│    │    │      │      │號1樓住處交易。嗣曾 │        │        │                  │            │                      │
│    │    │      │      │鳴偉旋即依約前往上址│        │        │                  │            │                      │
│    │    │      │      │，甲○○即將販售與曾│        │        │                  │            │                      │
│    │    │      │      │鳴偉之第一級毒品海洛│        │        │                  │            │                      │
│    │    │      │      │因交付曾鳴偉，並向曾│        │        │                  │            │                      │
│    │    │      │      │鳴偉取得價金1,000元 │        │        │                  │            │                      │
│    │    │      │      │。                  │        │        │                  │            │                      │
├──┼──┼───┼───┼──────────┼────┼────┼─────────┼──────┼───────────┤
│ 5  │98年│甲○○│曾鳴偉│曾鳴偉於98年8 月19日│500元。 │98年8月 │A：甲○○         │甲○○販賣與│甲○○販賣第一級毒品，│
│    │8月 │位於桃│      │下午4時21分許，以其 │        │19日下午│   （0000000000） │曾鳴偉之第一│累犯，處有期徒刑伍年陸│
│    │19日│園縣中│      │持用之門號0000000000│        │4時21分 │B：曾鳴偉         │級毒品海洛因│月。如附表二編號1、編 │
│    │下午│壢市自│      │號行動電話撥打甲○○│        │33秒    │   （0000000000） │1 包（驗餘淨│號4所示之物，沒收銷燬 │
│    │4時 │立五街│      │所持用之門號00000000│        │        ├─────────┤重0.0359公克│之；如附表一編號5「販 │
│    │40分│126號1│      │11號行動電話，向沈江│        │        │通話紀錄：        │）          │毒所得」欄所示財物沒收│
│    │許  │樓住處│      │青告知其將前往甲○○│        │        │A：等你來。       │            │，如全部或一部不能沒收│
│    │    │      │      │住處。嗣曾鳴偉即於同│        │        │B：好。           │            │，以其財產抵償之；如附│
│    │    │      │      │日下午4時34分許抵達 │        ├────┼─────────┤            │表三編號1、編號3、編號│
│    │    │      │      │甲○○位於桃園縣中壢│        │98年8月 │A：甲○○         │            │4、編號5所示之物均沒收│
│    │    │      │      │市○○○街126號1樓住│        │19日下午│   （0000000000） │            │。                    │
│    │    │      │      │處，並向甲○○表示欲│        │4時34分9│B：曾鳴偉         │            │                      │
│    │    │      │      │購買售數量0.2公克， │        │秒      │   （0000000000） │            │                      │
│    │    │      │      │價格為500元之第一級 │        │        ├─────────┤            │                      │
│    │    │      │      │毒品海洛因，甲○○旋│        │        │通話紀錄：        │            │                      │
│    │    │      │      │即允售，並即將販售與│        │        │A：到了喔？       │            │                      │
│    │    │      │      │曾鳴偉之第一級毒品海│        │        │B：麻煩開門。     │            │                      │
│    │    │      │      │洛因1包交付曾鳴偉， │        │        │                  │            │                      │
│    │    │      │      │並向曾鳴偉取得價金  │        │        │                  │            │                      │
│    │    │      │      │500元。             │        │        │                  │            │                      │
├──┼──┼───┼───┼──────────┼────┼────┼─────────┼──────┼───────────┤
│ 6  │98年│甲○○│詹長華│詹長華於98年8月19日 │500元   │98年8月 │A：甲○○         │甲○○販賣與│甲○○販賣第一級毒品，│
│    │8月 │位於桃│      │下午5時18分許，以其 │        │19日下午│   （0000000000） │詹長華之第一│累犯，處有期徒刑伍年陸│
│    │19日│園縣中│      │持用之門號0000000000│        │5時18分 │B：詹長華         │級毒品海洛因│月。如附表二編號2、編 │
│    │下午│壢市自│      │號行動電話撥打甲○○│        │50秒    │   （0000000000） │1 包（驗餘淨│號5所示之物，沒收銷燬 │
│    │5時 │立五街│      │所持用之門號00000000│        │        ├─────────┤重0.0696公克│之；如附表一編號6「販 │
│    │30分│126號1│      │85號行動電話，向沈江│        │        │通話紀錄：        │）          │毒所得」欄所示財物沒收│
│    │許  │樓住處│      │青表示其將前往甲○○│        │        │B：ㄟ你在嗎？     │            │，如全部或一部不能沒收│
│    │    │      │      │住處。嗣詹長華即於同│        │        │A：哪位？         │            │，以其財產抵償之；如附│
│    │    │      │      │日下午5時28分許前往 │        │        │B：小何你有在嗎？ │            │表三編號2、編號3、編號│
│    │    │      │      │甲○○位於桃園縣中壢│        │        │A：在啊，過來啊。 │            │4、編號5及附表四所示之│
│    │    │      │      │市○○○街126號1樓住│        ├────┼─────────┤            │物均沒收，如附表四所示│
│    │    │      │      │處，並向甲○○表示欲│        │98年8月 │A：甲○○         │            │之物如全部或一部不能沒│
│    │    │      │      │購買售數量0.3公克， │        │19日下午│   （0000000000） │            │收，追徵其價額。      │
│    │    │      │      │價格為500元之第一級 │        │5時28分 │B：詹長華         │            │                      │
│    │    │      │      │毒品海洛因，甲○○旋│        │26秒    │   （0000000000） │            │                      │
│    │    │      │      │即允售，並即將販售與│        │        ├─────────┤            │                      │
│    │    │      │      │詹長華之第一級毒品海│        │        │通話紀錄：        │            │                      │
│    │    │      │      │洛因1包交付詹長華， │        │        │A：ㄟ。           │            │                      │
│    │    │      │      │並向詹長華取得價金  │        │        │B：我在門口。     │            │                      │
│    │    │      │      │500元。             │        │        │                  │            │                      │
│    │    │      │      │                    │        │        │                  │            │                      │
│    │    │      │      │                    │        │        │                  │            │                      │
│    │    │      │      │                    │        │        │                  │            │                      │
├──┼──┼───┼───┼──────────┼────┼────┼─────────┼──────┼───────────┤
│ 7  │98年│甲○○│游逸青│游逸青於98年8 月16日│1,000元 │98年8月 │A：甲○○         │甲○○販賣與│甲○○販賣第一級毒品，│
│    │8月 │位於桃│      │下午2 時18分許，以其│        │16日下午│   （0000000000） │游逸青之第一│累犯，處有期徒刑捌年。│
│    │16日│園縣中│      │持用之門號0000000000│        │2時18分4│B：游逸青         │級毒品海洛因│如附表二編號3所示鑑餘 │
│    │下午│壢市自│      │號行動電話撥打甲○○│        │秒      │   （0000000000） │1 包（驗餘毛│之第一級毒品海洛因，沒│
│    │3時 │立五街│      │所持用之門號00000000│        │        ├─────────┤重0.269 公克│收銷燬之；如附表一編號│
│    │50分│126號1│      │85號行動電話，向沈江│        │        │通話紀錄：        │）          │7「販毒所得」欄所示財 │
│    │許  │樓住處│      │青表示其將前往甲○○│        │        │A：阿弟仔，拿什麼 │            │物沒收，如全部或一部不│
│    │    │      │      │住處。嗣游逸青即於同│        │        │   ？             │            │能沒收，以其財產抵償之│
│    │    │      │      │日下午2 時20分許抵達│        │        │B：我要過去。     │            │；如附表三編號3、編號4│
│    │    │      │      │甲○○位於桃園縣中壢│        │        │A：好啦。         │            │、編號5及附表四所示之 │
│    │    │      │      │市○○○街126 號1樓 │        ├────┼─────────┤            │物均沒收，如附表四所示│
│    │    │      │      │住處，並再次撥打沈江│        │98年8月 │A：甲○○         │            │之物如全部或一部不能沒│
│    │    │      │      │青之電話，向甲○○告│        │16日下午│   （0000000000） │            │收，追徵其價額。      │
│    │    │      │      │知其已抵達一事，惟斯│        │2時20分9│B：游逸青         │            │                      │
│    │    │      │      │時甲○○並未在上開住│        │秒      │   （0000000000） │            │                      │
│    │    │      │      │處內，甲○○遂要求游│        │        ├─────────┤            │                      │
│    │    │      │      │逸青先行在外閒晃等待│        │        │通話紀錄：        │            │                      │
│    │    │      │      │。嗣甲○○於同日下午│        │        │B：大哥我到了。   │            │                      │
│    │    │      │      │3時50分許返家，即令 │        │        │A：哪有那麼快，我 │            │                      │
│    │    │      │      │游逸青進入其住處，游│        │        │   不在家裡，哈哈 │            │                      │
│    │    │      │      │逸青遂向甲○○表示欲│        │        │   。             │            │                      │
│    │    │      │      │購買售數量0.3公克， │        │        │B：那怎麼辦？     │            │                      │
│    │    │      │      │價格為1,000元之第一 │        │        │A：那你等我一下。 │            │                      │
│    │    │      │      │級毒品海洛因，甲○○│        │        │B：好。           │            │                      │
│    │    │      │      │旋即允售，並即將販售│        │        │A：你今天沒有上班 │            │                      │
│    │    │      │      │與游逸青之第一級毒品│        │        │   喔？           │            │                      │
│    │    │      │      │海洛因1包交付游逸青 │        │        │B：有啊，我上半天 │            │                      │
│    │    │      │      │，並向游逸青取得價金│        │        │   。             │            │                      │
│    │    │      │      │1,000元。           │        │        │A：上半天，哪有上 │            │                      │
│    │    │      │      │                    │        │        │   半天的，暈倒。 │            │                      │
│    │    │      │      │                    │        │        │B：我在門口等你喔 │            │                      │
│    │    │      │      │                    │        │        │   。             │            │                      │
│    │    │      │      │                    │        │        │A：好ㄌ好ㄌ，那你 │            │                      │
│    │    │      │      │                    │        │        │   晃一晃嗎？     │            │                      │
│    │    │      │      │                    │        │        │B：好。           │            │                      │
└──┴──┴───┴───┴──────────┴────┴────┴─────────┴──────┴───────────┘
附表二：
┌──┬──────────┬─────────────┐
│編號│扣案物名稱          │備註                      │
├──┼──────────┼─────────────┤
│ 1  │附表一編號5所示時、 │被告甲○○販賣與證人曾鳴偉│
│    │地為警扣得之第一級毒│之毒品                    │
│    │品海洛因1包（驗餘淨 │                          │
│    │重0.0359公克）。    │                          │
├──┼──────────┼─────────────┤
│ 2  │附表一編號6所示時、 │被告甲○○販賣與證人詹長華│
│    │地為警扣得之第一級毒│之毒品                    │
│    │品海洛因1包（驗餘淨 │                          │
│    │重0.0696公克）。    │                          │
├──┼──────────┼─────────────┤
│ 3  │附表一編號7所示時、 │被告甲○○販賣與證人游逸青│
│    │地為警扣得之第一級毒│之毒品                    │
│    │品海洛因1包（驗餘毛 │                          │
│    │重0.269公）。       │                          │
├──┼──────────┼─────────────┤
│ 4  │事實一、（一）所示時│被告甲○○意圖營利，而於98│
│    │、地為警扣得之第二級│年8月17日凌晨2時至3時許向 │
│    │毒品甲基安非他命11包│左明智販入第一級毒品海洛因│
│    │（驗餘淨重284.43公克│時，同時販入而得。        │
│    │）。                │                          │
├──┼──────────┼─────────────┤
│ 5  │事實一、（一）所示時│被告甲○○於98年8月17日凌 │
│    │、地為警扣得之第一級│晨2時至3時許向左明智購買之│
│    │毒品海洛因1包（驗餘 │海洛因，嗣於附表一編號6所 │
│    │淨重0.1360公克）。  │示時、地，最後一次販賣與證│
│    │                    │人詹長華後，所售餘之毒品。│
│    │                    │                          │
└──┴──────────┴─────────────┘
附表三：
┌──┬──────────┬─────────────┐
│編號│扣案物名稱          │備註                      │
├──┼──────────┼─────────────┤
│ 1  │盛裝如附表二編號4所 │被告甲○○所有供犯事實一、│
│    │示第二級毒品甲基安非│（一）所示向左明智販入第二│
│    │他命之包裝袋11個。  │級毒品甲基安非他命俾轉售牟│
│    │                    │利此一犯行所用之物。      │
├──┼──────────┼─────────────┤
│ 2  │盛裝如附表二編號5所 │被告甲○○所有供犯本案附表│
│    │示第一級毒品海洛因之│一編號6所示販賣第一級毒品 │
│    │包裝袋1個。         │海洛因犯行所用之物。      │
├──┼──────────┼─────────────┤
│ 3  │門號0000000000號SIM │被告甲○○所有供犯本案販賣│
│    │卡1張。             │第一級毒品海洛因犯行所用之│
│    │                    │物。                      │
├──┼──────────┼─────────────┤
│ 4  │Anycall廠牌行動電話 │被告甲○○所有供犯本案販賣│
│    │1支。               │第一級毒品海洛因犯行所用之│
│    │                    │物。                      │
├──┼──────────┼─────────────┤
│ 5  │帳冊1本。           │被告甲○○所有供犯本案販賣│
│    │                    │第一級毒品海洛因犯行所用之│
│    │                    │物。                      │
└──┴──────────┴─────────────┘
附表四：
┌──┬──────────┬─────────────┐
│編號│物品名稱            │備註                      │
├──┼──────────┼─────────────┤
│ 1  │門號0000000000號SIM │被告甲○○所有供犯本件販賣│
│    │卡1張               │第一級毒品海洛因犯行所用之│
│    │                    │物。                      │
└──┴──────────┴─────────────┘

司法院資訊處製作；財團法人民間司法改革基金會備份。
